【裁判字號】    98,裁,1020
【裁判日期】    980430
【裁判案由】    營利事業所得稅
【裁判全文】
最  高  行  政  法  院  裁  定
                                      98年度裁字第1020號
抗  告  人  赫華股份有限公司
代  表  人  甲○○
上列抗告人因與相對人財政部臺北市國稅局間營利事業所得稅事
件，對於中華民國98年2月3日臺北高等行政法院98年度訴字第34
號裁定提起抗告，本院裁定如下︰
    主  文
抗告駁回。
抗告訴訟費用由抗告人負擔。
    理  由
一、按提起撤銷訴訟，以經合法訴願為要件，此觀行政訴訟法第
    4條之規定即明。當事人未經合法訴願而提起行政訴訟，其
    起訴即屬不備其他要件，行政法院應依行政訴訟法第107條
    第1項第10款後段規定，以裁定駁回其訴。次按訴願之提起
    ，應自行政處分達到或公告期滿之次日起30日內為之，訴願
    法第14條第1項定有明文。訴願逾法定期間，即非合法，其
    復提起撤銷訴訟，自屬起訴不備其他要件，應以裁定駁回之
    。
二、本件抗告人因營利事業所得稅事件，於民國97年4月30日收
    受相對人97年4月21日財北國稅法一字第097023596號復查決
    定書，有送達證書附原處分卷可稽。其提起訴願期間自97年
    5月1日起算，又因其居住於受理訴願機關所在地臺北市，無
    在途期間可供扣除，算至97年5月30日（星期五）即已屆滿
    ，抗告人遲至97年7月29日（原判決誤載為同月30日）始提
    起訴願，有收文戳可按，已逾法定期間，其復提起撤銷訴訟
    ，原裁定以其起訴不合法，予以駁回，依上開規定及說明，
    核無違誤。
三、抗告意旨雖以下述理由，主張原裁定違法：
  (一)抗告人於訴願程序中曾敘明，抗告人依行政程序法第128條
    規定，對於法定救濟期間經過後之行政處分，申請撤銷、廢
    止或變更之。是依上開條文意旨，本件可以重新查核。
  (二)營利事業所得稅查核準則（下稱查核準則）第67條規定，費
    用或損失，如經查明確無支付之事實，而係虛列費用或損失
    逃稅者，應依所得稅法第110條之規定處罰。反之，抗告人
    確有支付事實，縱有薪津給付不當，除補稅外，應無再處以
    一倍之罰鍰。故本件罰鍰應予撤銷等語。
四、惟查：
  (一)抗告人在訴願書中固然載明行政程序法第128條之抽象條文
    ，據為其訴願請求之規範基礎，但卻未明言依行政程序法第
    128條第1項何款之重開要件為本案爭訟請求，更未具體說明
    本案中何等事實與重開要件相符合，而可請求程序之重開，
    顯然未為程序重開門檻要件之具體敘明，自難謂已為程序重
    開之請求。何況程序重開本應向原處分機關為之，抗告人主
    張其向訴願機關為程序重開之請求，更與法定程式不符，從
    而其謂訴願之提起隱含有請求重開行政程序之意思云云，顯
    非有據。
  (二)至於抗告人其餘各項實體主張，因其起訴不合法，原審法院
    不予審酌，乃屬法理上之當然。
  (三)總結以上所述，本案抗告人各項程序及實體主張均非可採，
    其抗告難認有理由，應予駁回。
五、據上論結，本件抗告為無理由，依行政訴訟法第104條、民
    事訴訟法第95條、第78條，裁定如主文。
中    華    民    國    98    年    4     月    30    日
                    最高行政法院第一庭
                        審判長法官  鄭  淑  貞
                              法官  鄭  忠  仁
                              法官  黃  本  仁
                              法官  帥  嘉  寶
                              法官  胡  方  新
以  上  正  本  證  明  與  原  本  無  異
中    華    民    國    98    年    5     月    4     日
                              書記官  莊  俊  亨


司法院資訊處製作；財團法人民間司法改革基金會備份。
